臺灣彰化地方法院刑事判決　　　　　　　　　　　　　九十四年度訴字第一五九號
　　公　訴　人　臺灣彰化地方法院檢察署檢察官
　　被　　　告　乙○○
右列被告因違反毒品危害防制條例案件，經檢察官提起公訴（九十三年度毒偵字第四
二七四號、第四七四九號），暨移送併案審理（九十四年度毒偵字第四一七號、第三
六八號），本院認有刑事訴訟法第二百七十三條之一第一項之情形，而改依簡式審判
程序判決如左：
    主  文
乙○○連續施用第一級毒品，累犯，處有期徒刑捌月，扣案之注射針筒肆支及塑膠鏟
管壹支，均沒收之；又施用第二級毒品，累犯，處有期徒刑肆月。應執行有期徒刑拾
壹月，扣案之注射針筒肆支及塑膠鏟管壹支，均沒收之。
    事  實
一、乙○○曾於民國（下同）九十年間因偽造文書案件，經本院以九十年度易字第九
    ００號判決判處有期徒刑八月，其不服提起上訴，經臺灣高等法院臺中分院駁回
    其上訴而告確定，入監執行後，業於九十一年十二月二十三日執行完畢。又其前
    因施用毒品案件，經本院裁定移送觀察、勒戒後，認有繼續施用毒品之傾向，經
    檢察官聲請，由本院以九十年度毒聲字第九九九號裁定移送戒治處所施予強制戒
    治一年，自九十年三月二十六日起送臺灣雲林戒治所施以強制戒治滿三月後，其
    成效經評定合格，無繼續戒治必要，經本院以九十年度毒聲字第四二八六號裁定
    停止戒治，所餘戒治期間付保護管束，迄九十一年三月八日保護管束期滿，未經
    撤銷其停止戒治，而視為業已執行期滿，由臺灣彰化地方法院檢察署檢察官於九
    十一年四月二十四日，以九十一年度戒毒偵字第三二０號、第三二一號、第五五
    ０號為不起訴處分確定。詎其仍不知悔改，於前開強制戒治執行完畢釋放後五年
    內，復基於施用第一級毒品海洛因之概括犯意，自九十二年六月起至九十四年一
    月十四日凌晨一時許止，在其位於彰化縣員林鎮○○路○段三七八巷五十二號之
    居所，以將第一級毒品海洛因摻水置放於注射針筒中，注射於手臂之方式，連續
    施用第一級毒品海洛因多次，平均一天施用二次；另基於施用第二級毒品甲基安
    非他命之犯意，於九十三年九月二十七日十五時許，在彰化縣花壇鄉不詳地址處
    ，以將第二級毒品甲基安非他命置放於鋁箔紙上，外用火加以燒烤使成氣體後吸
    食之方式，施用第二級毒品甲基安非他命一次。嗣先於九十三年九月二十八日十
    時二十分許，在上開居所為警查獲，並扣得注射針筒一支，及於九十三年十月九
    日十四時許，在彰化縣員林鎮○○路○段一六六之一號，為警查獲；又於九十四
    年一月十三日十二時五十分許，在上開居所為警查獲，並扣得注射針筒二支及塑
    膠鏟管一支，末於九十四年一月十四日十三時許，在上開居所為警查獲，並扣得
    注射針筒一支。
二、案經彰化縣警察局北斗分局、員林分局報請臺灣彰化地方法院檢察署檢察官偵查
    起訴，暨彰化縣警察局報請臺灣彰化地方法院檢察署檢察官移送併案審理，本院
    認有刑事訴訟法第二百七十三條之一第一項之情形，而改依簡式審判程序審理。
    理  由
一、按除被告所犯為死刑、無期徒刑、最輕本刑為三年以上有期徒刑之罪或高等法院
    管轄第一審案件者外，於刑事訴訟法第二百七十三條第一項程序進行中，被告先
    就被訴事實為有罪之陳述時，審判長得告知被告簡式審判程序之旨，並聽取當事
    人、代理人、辯護人及輔佐人之意見後，裁定進行簡式審判程序；除簡式審判程
    序及簡易程序案件外，第一審應行合議審判，刑事訴訟法第二百七十三條之一第
    一項、第二百八十四條之一分別定有明文。本件被告乙○○所犯死刑、無期徒刑
    、最輕本刑為三年以上有期徒刑之罪或高等法院管轄第一審案件以外之罪，並於
    本院行準備程序時就被訴事實為有罪之陳述，經審判長告知被告簡式審判程序之
    旨，並聽取公訴人及被告之意見後，本院合議庭依前揭規定，經評議結果，裁定
    改由受命法官獨任行簡式審判程序，先予敘明。
二、右揭事實，業據被告乙○○迭於警、偵訊中及本院行準備程序與審理時均坦承不
    諱，且其先後於九十三年九月二十八日及同年十月九日為警查獲時所採取之尿液
    ，經送鑑驗結果，確分別呈嗎啡與甲基安非他命陽性反應（九十三年九月二十八
    為警所採取之尿液）及嗎啡陽性反應（九十三年十月九日為警所採取之尿液），
    此分別有彰化縣警察局北斗分局委託檢驗尿液代號與真實姓名對照認證單、彰化
    縣警察局員林分局尿液代號與真實姓名對照認證單、彰化縣衛生局九十三年十月
    四日煙檢字第九三三一九一號、九十三年十月十八日煙檢字第九三三四０一號煙
    毒尿液檢驗成績書及中山醫學大學附設醫院藥物濫用檢測中心檢測報告各一紙附
    卷可稽，此外，復有扣案之注射針筒四支及塑膠鏟管一支可資佐證，參以施用第
    一級毒品海洛因具有成癮性，而被告前又已有施用毒品之犯行，有其前案紀錄可
    憑，且經觀察勒戒、強制戒治後，仍再次施用第一級毒品，並屢為警查獲後，仍
    有一再施用毒品之犯行，被告顯有難以戒斷，且已成癮之情事，故雖被告於九十
    四年一月十三日、十四日為警查獲時所採取之尿液，尚未完成鑑驗；而九十三年
    九月二十八日、十月九日及九十四年一月十三日、十四日為警查獲前三日以外之
    其餘施用毒品犯行並未經採尿鑑驗，然依前開說明，亦應認被告之自白確與事實
    相符，洵堪採信。再查，被告曾因施用毒品案件，經本院裁定送觀察、勒戒後，
    認有繼續施用毒品之傾向，經檢察官聲請，由本院以九十年度毒聲字第九九九號
    裁定移送戒治處所施予強制戒治一年，自九十年三月二十六日起送臺灣雲林戒治
    所施以強制戒治滿三月後，其成效經評定合格，無繼續戒治必要，經本院以九十
    年度毒聲字第四二八六號裁定停止戒治，所餘戒治期間付保護管束，迄九十一年
    三月八日保護管束期滿，未經撤銷其停止戒治，而視為業已執行期滿，由臺灣彰
    化地方法院檢察署檢察官分別於九十一年四月二十四日，以九十一年度戒毒偵字
    第三二０號、第三二一號、第五五０號為不起訴處分確定等情，有該不起訴處分
    書、臺灣高等法院被告全國前案紀錄表及臺灣彰化地方法院檢察署刑案資料查註
    紀錄表在卷足憑，被告顯係於受強制戒治執行完畢釋放後，五年內再犯毒品危害
    防制條例第十條第一、二項之罪，依同條例第二十三條第二項規定，應依法論科
    。綜上所述，本件犯罪事證明確，被告前開犯行洵堪認定。
三、核被告所為，係犯毒品危害防制條例第十條第一項之施用第一級毒品罪及同條第
    二項之施用第二級毒品罪。被告為施用毒品持有第一、二級毒品，其持有之低度
    行為均應為施用之高度行為所吸收，均不另論罪。被告先後多次施用第一級毒品
    海洛因之犯行，時間緊接，所犯又係構成要件相同之罪，顯係基於概括犯意反覆
    為之，為連續犯，應依刑法第五十六條規定，以一罪論，並加重其刑。又查被告
    係自九十二年六月起至九十四年一月十四日凌晨一時許止，連續施用第一級毒品
    海洛因多次，而公訴人僅就被告於九十三年九月二十一日十一時許起至同年十月
    六日晚間止，連續施用第一級毒品海洛因之犯行提起公訴，該未經起訴之部分，
    與檢察官已提起公訴之部分，因被告係基於概括犯意而為之，具有連續犯之裁判
    上一罪關係，其一部起訴之效力及於全部，故本院自得併予審究，併此敘明。又
    其所犯上開二罪，犯意個別，行為互殊，且犯罪構成要件亦不同，應予分論併罰
    。末查被告曾於九十年間因偽造文書案件，經本院以九十年度易字第九００號判
    決判處有期徒刑八月，其不服提起上訴，經臺灣高等法院臺中分院駁回其上訴而
    告確定，入監執行後，業於九十一年十二月二十三日執行完畢等情，有臺灣彰化
    地方法院檢察署刑案資料查註紀錄表及臺灣高等法院被告全國前案紀錄表各一份
    附卷可稽，被告於受有期徒刑之執行完畢後，五年內再犯有期徒刑以上之罪，為
    累犯，應依刑法第四十七條規定，加重其刑，並依法遞加重之。爰審酌被告前曾
    有施用毒品罪行，經送觀察勒戒、強制戒治後，猶不知悔改，再施用毒品不輟，
    不僅戕害自身健康，更辜負國家將之視為病人，並施以長時間之戒治處遇之苦心
    ，惟其對他人權益之侵害仍屬有限，於本院行準備程序與審理時均已坦承犯行，
    暨其犯罪動機、目的、手段、施用之次數、期間及其智識程度、生活狀況等一切
    情狀，量處如主文所示之刑，並定應執行刑。扣案之注射針筒四支及塑膠鏟管一
    支，均係被告所有，且已供其施用毒品犯罪所用之物，業據其陳明在卷，爰依刑
    法第三十八條第一項第二款規定，併予宣告沒收。
據上論斷，應依刑事訴訟法第二百七十三條之一第一項、第二百九十九條第一項前段
，毒品危害防制條例第十條第一項、第二項、第二十三條第二項，刑法第十一條、第
五十六條、第四十七條、第五十一條第五款、第三十八條第一項第二款，判決如主文
。
本案經檢察官甲○○到庭執行職務。
中      華      民      國    九十四    年      三      月    二十八    日
                              臺灣彰化地方法院刑事第一庭
                                   法      官  簡  璽  容
右正本證明與原本無異。
如不服本判決，應於判決送達後十日內向本院提出上訴狀( 須附繕本 )。
                                   法院書記官  王  惠  嬌
中      華      民      國    九十四    年      三      月    二十九    日
毒品危害防制條例第十條
施用第一級毒品者，處六月以上五年以下有期徒刑。
施用第二級毒品者，處三年以下有期徒刑。
